【裁判字號】    99,上更(一),428
【裁判日期】    991130
【裁判案由】    妨害性自主
【裁判全文】
臺灣高等法院刑事判決             99年度上更(一)字第428號
上  訴  人
即  被  告  簡明輝
選任辯護人  劉興業律師
上列上訴人即被告因犯妨害性自主罪案件，不服臺灣板橋地方法
院97年度訴字第3194號，中華民國97年10月7日第一審判決（起
訴案號：臺灣板橋地方法院檢察署97年度偵字第13661號），提
起上訴，判決後，經最高法院發回更審，本院判決如下：
    主  文
上訴駁回。
    事  實                                                                
一、簡明輝透過網際網路認識代號00000000號之女子（
    民國八十五年八月生，真實姓名年籍詳卷，以下簡稱Ａ女）
    後，明知Ａ女未滿十四歲，竟基於與未滿十四歲女子為性交
    之犯意，於九十七年四月二十七日下午四時許，邀約Ａ女前
    往臺北縣樹林市○○路三四九號「卡爾卡頌汽車旅館」，在
    該旅館一０一號房內，經Ａ女之同意，接續以手指及陰莖插
    入Ａ女陰道之方式，對Ａ女為性交行為得逞。嗣於同日下午
    六時許，經警方在上址實施臨檢而查獲，並扣得簡明輝所有
    、供其對Ａ女為性交行為所用之保險套五個。
二、案經被害人Ａ女及其父訴由臺北縣政府警察局樹林分局移送
    臺灣板橋地方法院檢察署檢察官偵查起訴。
    理  由
甲、證據能力方面：
一、按被告以外之人於審判外之言詞或書面陳述，除法律有規定
    者外，不得作為證據，刑事訴訟法第一百五十九條第一項固
    有明定。惟被告以外之人於審判外之陳述，雖不符同法第一
    百五十九條之一至之四規定，但經當事人於審判程序同意作
    為證據，法院審酌該言詞陳述或書面作成時之情況，認為適
    當者，亦得為證據，且當事人、辯護人於法院調查證據時，
    知有第一百五十九條第一項不得為證據之情形，而未於言詞
    辯論終結前聲明異議者，視為有前項之同意，此亦據刑事訴
    訟法第一百五十九條之五規定甚明。
二、本案判決所引用之被告以外之人於審判外之陳述，被告及其
    辯護人於本院日準備程序中，已陳稱：對證據能力沒有意見
    ，同意作為證據等語明確（見本院卷第十九頁）。本院審酌
    該等證據之取得，並無違法不當或證明力明顯過低之瑕疵，
    亦認以之作為證據，要屬適當。是以依刑事訴訟法第一百五
    十九條之五等規定，本案判決所引用之被告以外之人於審判
    外之陳述，均有證據能力。
乙、實體方面：
一、上揭犯罪事實，業據被告於警詢、偵查及原審、本院準備程
    序、審理時均自白不諱，核與證人即被害人Ａ女於偵查中指
    述之情節相符，並有亞東紀念醫院受理疑似性侵害事件驗傷
    診斷書一份、現場及採證照片二十七張在卷可稽，另有保險
    套五個扣案可證，足認被告之自白與事實相符。事證明確，
    被告犯行堪予認定。
二、查Ａ女係八十五年八月生，有真實姓名年籍對照表一份在卷
    可稽，是以被告於九十七年四月二十七日對Ａ女為性交時，
    Ａ女仍未滿十四歲。核被告所為，係犯刑法第二百二十七條
    第一項之對於未滿十四歲之女子為性交罪。被告接續以手指
    及陰莖插入Ａ女陰道，乃為達單一性交目的而在密接時地所
    為之數個舉動，僅論以一罪。再按兒童及少年福利法第七十
    條第一項固規定：成年人故意對兒童及少年犯罪者，加重其
    刑至二分之一。但各該罪就被害人係兒童及少年已定有特別
    處罰規定者，不在此限，而被告所犯刑法第二百二十七條第
    一項之罪，係對被害人為未滿十四歲兒童所設之特別處罰規
    定，自無再依兒童及少年福利法第七十條第一項前段規定加
    重其刑之必要（最高法院八十六年度臺非字第二八八號判決
    意旨參考）。
三、按所謂不知法令，係指對於刑罰法令有所不知，且其行為不
    含有惡性而言（最高法院二十年非字第十一號、三十六年特
    覆字第一六七八號判例參照）。辯護人雖為被告上訴辯稱：
    被告與Ａ女雙方兩情相悅發生性交行為，案發後Ａ女仍不斷
    與被告聯繫（見本院卷第二十八頁至三十頁），顯然被告係
    因不諳與未滿十四歲之人發生性行為，縱得未滿十四歲之人
    同意，仍構成刑法上之犯罪行為，惟Ａ女人格並未因此而受
    影響，被告應得適用刑法第十六條但書規定，減輕其刑云云
    。然查被告對Ａ女為性交時，Ａ女未滿十二歲為小學六年級
    學生，實甚年幼，對於性知識要屬懵懂，亦無所謂性自主決
    定權可言，被告係具備通常事理能力之成年人，當知其與此
    等幼女發生性交行為，將對被害人身心發育及人格發展均造
    成長遠之嚴重傷害，亦絕無不知此係法律嚴懲之重罪之理，
    惟被告竟仍將Ａ女載往汽車旅館性交，所為並無因不知法律
    而得減輕其刑之情狀，亦無特殊之原因或環境而在客觀上足
    以引起一般同情之情形可言，自無適用刑法第十六條但書或
    第五十九條減輕其刑之餘地，辯護人上開所辯，要無可採。
四、原審本於同上見解，適用刑法第二百二十七條第一項之規定
    ，並審酌被告明知Ａ女年紀甚輕，對於性行為之智識及判斷
    能力均未臻成熟，竟無法克制己身情慾，而與之性交，所為
    有害Ａ女身心健康及人格發展，復未與Ａ女及其法定代理人
    達成和解，惟其素行良好，兼以坦承犯行之犯後態度等一切
    情狀，量處有期徒刑三年二月，扣案之保險套五個，係被告
    所有供其對Ａ女性交所用之物，依刑法第三十八條第一項第
    二款之規定宣告沒收等情，其認事用法尚無不合，量刑亦稱
    妥適。被告上訴意旨略以：被告確因不諳法律而誤蹈法網，
    為其對於犯罪事實坦承不諱，且係經告訴人A 女同意而發生
    性行為，懇請從輕量刑，又被告之前並無前科，受此教訓後
    ，必能悔悟，痛改前非，且目前亦有正當工作，並請為緩刑
    之宣告，惟被告之行為惡性非淺，無從引起一般同情之情形
    可言，無適用刑法第十六條但書或第五十九條減輕其刑之餘
    地，已如前述；又按宣告緩刑，應就被告有無再犯之虞，及
    能否由於刑罰之宣告而策其自新等，加以審酌（最高法院四
    十九年台上字第二八一號判例參照），被告經由網路與Ａ女
    交往，深知Ａ女甚為年幼，竟利用Ａ女外出之空檔，載Ａ女
    至賓館與之性交，顯有欲短暫擺脫Ａ女受家人之關照而滿足
    自己之性欲，此難認無再犯之虞，且被告復未與Ａ女及其監
    護人達成和解，自無從輕量刑或為緩刑宣告之空間。被告上
    訴意旨，仍執陳詞，就原審依職權審酌之事項，反覆爭執，
    並無可採，其上訴為無理由，應予駁回。
據上論結，應依刑事訴訟法第368 條，判決如主文。
本案經檢察官黃全祿到庭執行職務。
中    華    民    國    99    年    11    月    30    日
                  刑事第十九庭  審判長法  官  鄧振球  
                                      法  官  彭幸鳴
                                      法  官  潘翠雪
以上正本證明與原本無異。
如不服本判決，應於收受送達後10日內向本院提出上訴書狀，其
未敘述上訴之理由者並得於提起上訴後10日內向本院補提理由書
（均須按他造當事人之人數附繕本）「切勿逕送上級法院」。
                                      書記官  朱家賢
中    華    民    國    99    年    11    月    30    日
附錄本案論罪科刑法條全文
刑法第二百二十七條
對於未滿十四歲之男女為性交者，處三年以上十年以下有期徒刑
。
對於未滿十四歲之男女為猥褻之行為者，處六個月以上五年以下
有期徒刑。
對於十四歲以上未滿十六歲之男女為性交者，處七年以下有期徒
刑。
對於十四歲以上未滿十六歲之男女為猥褻之行為者，處三年以下
有期徒刑。
第一項、第三項之未遂犯罰之。

司法院資訊處製作；財團法人民間司法改革基金會備份。
